臺灣高等法院臺中分院刑事裁定　
110年度聲字第3132號
聲  請  人  臺灣高等檢察署臺中檢察分署檢察官     
受  刑  人  黃振凱


上列聲請人因受刑人數罪併罰有二裁判以上，聲請定其應執行之
刑（聲請案號：110年度執聲字第1486號），本院裁定如下：
    主  文
黃振凱因犯如附表所示各罪所處之刑，應執行有期徒刑貳年肆月
。
    理  由
一、聲請意旨略以：受刑人黃振凱因詐欺數罪，先後經判決確定
    如附表，應依刑法第53條、第51條第5款規定，定其應執行
    之刑，於是依刑事訴訟法第477條第1項聲請裁定等語。
二、數罪併罰，有二裁判以上者，依第51條之規定，定其應執行
    之刑；又數罪併罰，分別宣告其罪之刑，如宣告多數有期徒
    刑者，於各刑中之最長期以上，各刑合併之刑期以下，定其
    刑期，但不得逾30年，刑法第53條、刑法第51條第5款分別
    定有明文。又法律上屬於自由裁量之事項，並非概無法律性
    之拘束。自由裁量係於法律一定之外部性界限內（以定執行
    刑言，即不得違反刑法第51條之規定），使法官具體選擇以
    為適當之處理；因此在裁量時，必須符合所適用之法規之目
    的。更進一步言，須受法律秩序之理念所指導，此亦即所謂
    之自由裁量之內部性界限。關於定應執行之刑，既屬自由裁
    量之範圍，其應受此項內部性界限之拘束，要屬當然。而受
    刑人所犯如附表所示各罪，其中如附表編號2至4所示之部分
    ，業經本院以109年度上訴字第2688號刑事判決定應執行有
    期徒刑1年10月，嗣經最高法院以110年度台上字第5445、54
    50、5451號刑事判決上訴駁回確定等情，有上開刑事判決及
    臺灣高等法院被告前案紀錄表各1份存卷可佐。上開刑事判
    決所定應執行之刑，雖將因本院所為之本案定應執行刑裁定
    而當然失效，惟揆諸前揭說明，經本院審核相關案卷、考量
    自由裁量之範圍應受內部性界限之拘束（即法律秩序之理念
    及法律目的之內部性界限）及不利益變更禁止原則，避免本
    案定應執行刑後反較定應執行刑之前更不利於受刑人。
三、查受刑人黃振凱所犯如附表所示之詐欺等罪，經法院先後判
    處如附表所示之刑，均已確定在案，有各該刑事判決及臺灣
    高等法院被告前案紀錄表在卷可查。茲檢察官聲請定其應執
    行刑，本院審核認其聲請為合法適當，應予准許。又定應執
    行刑，不僅攸關國家刑罰權之行使，於受刑人之權益亦有重
    大影響，除顯無必要或有急迫情形外，法院於裁定前，允宜
    予受刑人以言詞、書面或其他適當方式陳述意見之機會，程
    序保障更加周全。受刑人經本院傳喚未到庭陳述意見，本院
    爰審酌受刑人所犯如附表編號1至4所示之部分，均為加重詐
    欺取財罪（如附表編號1、2所示之部分為未遂犯、如附表編
　　號3、4所示之部分為既遂犯）等犯罪態樣、犯罪時間間隔、
    侵犯法益、各罪依其犯罪情節所量定之刑，及比例原則、罪
    刑相當原則等自由裁量權限等情為整體評價，合併定其應執
    行之刑如主文所示。另受刑人所犯如附表編號1所示之罪，
    雖已執行完畢，然仍應先定其應執行刑，再於執行時扣除已
    執行之部分，不致影響受刑人權益，併此敘明。
據上論斷，應依刑事訴訟法第477條第1項，刑法第53條、第51條
第5款，裁定如主文。
中　　華　　民　　國　　110 　年　　12　　月　　30　　日
           刑事第十一庭    審判長法　官   張  意  聰
                                 法　官   田  德  煙
                                 法　官   周  瑞  芬
以上正本證明與原本無異。
如不服本裁定，應於收受送達後5日內向本院提出抗告書狀（須
附繕本）。因疫情而遲誤不變期間，得向法院聲請回復原狀。

                                 書記官   涂  村  宇
　　　　　　　　　　　　　　　　 
中　　華　　民　　國　　110 　年　　12　　月　　30　　日
附表：受刑人黃振凱定應執行之刑案件一覽表
編           號  1 2 罪           名  三人以上共同以電子通訊、網際網路等傳播工具，對公眾散布而犯詐欺取財未遂罪 三人以上共同以電子通訊之傳播工具，對公眾散布犯詐欺取財未遂罪 宣     告    刑  有期徒刑10月 有期徒刑8月 犯  罪   日  期  105年9月12日上午或前數日內（係在105年8月1日後）某時 （聲請書誤載為105年8月1日後至105年9月12日上午，應予更正） 107年6月12日 （聲請書誤載為107年6月12日至同年6月15日，應予更正） 偵查(自訴)機關年  度  案   號  臺灣臺中地方檢察署 106年度偵緝字第1924號 臺灣臺中地方檢察署 107年度偵字第29742號、 108年度偵字第3150號，追加起訴案號：同署108年度偵字第8331號、108年度偵緝字第270、271號 最後事實審 法        院 臺灣高等法院臺中分院 臺灣高等法院臺中分院  案        號 107年度上訴字第1524號 109年度上訴字第2688號  判 決  日 期 107年12月19日 110年5月6日 確定判決 法        院 臺灣高等法院臺中分院 臺灣高等法院臺中分院  案        號 107年度上訴字第1524號（經最高法院108年度台上字第3433號以不合法駁回上訴） 109年度上訴字第2688號（經最高法院110年度台上字第5445、5450、5451號以不合法駁回上訴）  判        決 確 定  日 期 108年10月30日  110年11月11日 是否為得易科罰金、得易服社會勞動之案件  不得易科罰金  不得易服社會勞動  不得易科罰金  不得易服社會勞動  備           註  臺灣臺中地方檢察署 108年度執字第16222號（已執畢） 臺灣臺中地方檢察署 110年度執字第13626號    編號2至4號，經本院109 年度上訴字第2688號刑事判決定應執行有期徒刑1 年10月，嗣經最高法院以110年度台上字第5445、 5450、5451號刑事判決上訴駁回確定。 
編           號  3 4 罪           名  三人以上共同以電子通訊之傳播工具，對公眾散布犯詐欺取財罪 三人以上共同以電子通訊之傳播工具，對公眾散布犯詐欺取財罪 宣     告    刑  有期徒刑1年2月 有期徒刑1年4月 犯  罪   日  期  107年6月25日 107年6月26日 偵查(自訴)機關年  度  案   號  臺灣臺中地方檢察署 107年度偵字第29742號、108年度偵字第3150號，追加起訴案號：同署108年度偵字第8331號、108年度偵緝字第270、271號 臺灣臺中地方檢察署 107年度偵字第29742號、108年度偵字第3150號，追加起訴案號：同署108年度偵字第8331號、108年度偵緝字第270、271號 最後事實審 法        院 臺灣高等法院臺中分院 臺灣高等法院臺中分院  案        號 109年度上訴字第2688號 109年度上訴字第2688號  判 決  日 期 110年5月6日 110年5月6日 確定判決 法        院 臺灣高等法院臺中分院 臺灣高等法院臺中分院  案        號 109年度上訴字第2688號（經最高法院110年度台上字第5445、5450、5451號以不合法駁回上訴） 109年度上訴字第2688號（經最高法院110年度台上字第5445、5450、5451號以不合法駁回上訴）  判        決 確 定  日 期 110年11月11日  110年11月11日 是否為得易科罰金、得易服社會勞動之案件  不得易科罰金  不得易服社會勞動  不得易科罰金  不得易服社會勞動  備           註  臺灣臺中地方檢察署110年度執字第13626號    編號2至4號，經本院109年度上訴字第2688號刑事判決定應執行有期徒刑1年10月，嗣經最高法院以110年度台上字第5445、5450、5451號刑事判決上訴駁回確定。